臺灣臺北地方法院交通事件裁定　　　　　　　　　九十二年度交聲字第一五○○號
　　異議人即
　　受處分人　甲○○
右列異議人即受處分人因違反道路交通管理處罰條例案件，對於臺北市交通事件裁決
所中華民國九十二年十一月五日所為之處分（原處分案號：北市裁三字第裁二二─Ａ
ＢＹ○七○八八四號），聲明異議，本院裁定如左：
    主  文
異議駁回。
    理  由
一、按交叉路口十公尺內不得臨時停車，禁止臨時停車處所不得停車，道路交通安全
    規則第一百十一條第一項第二款及第一百十二條第一項第一款分別定有明文；又
    汽車駕駛人在禁止臨時停車處所停車者，處新臺幣（下同）六百元以上一千二百
    元以下罰鍰，道路交通管理處罰條例第五十六條第一項第一款亦定有明文。
二、本件異議人即受處分人甲○○於民國九十二年八月十九日下午一時許，在臺北市
    ○○路與東華街一段二十二巷交岔路口之十公尺內，將其所有車號ＮＣ─八二六
    九號自用小客車停放在臺北市○○路一○四號前，於同日下午一時五分左右，劉
    家榕駕駛車號六Ｂ─五九○○號自用小貨車沿東華街一段二十二巷南向東倒車行
    經上開交叉路口轉入明德路時，撞及受處分人所有之該車左前車門而肇事，嗣受
    處分人報警，經舉發單位臺北市政府警察局北投分局員警藍元生到場處理後製作
    現場交通事故調查報告表及現場圖，以受處分人有於交叉路口十公尺內停車之違
    規行為而掣單舉發，惟通知單上所載違規時間及舉發違反法條有誤，受處分人於
    應到案日期前向原處分機關陳述不服舉發，經原處分機關函轉舉發單位調查查復
    後，仍認受處分人有前開違規行為，依法舉發並無違誤，遂更正原通知單之違規
    時間及舉發法條後，以道路交通管理處罰條例第五十六條第一項第一款及違反道
    路交通管理事件統一裁罰基準表之規定，裁處受處分人罰鍰九百元。
三、受處分人聲明異議意旨略以：臺北市交通事件裁決所裁決書之違規時間登載為九
    十二年八月十九日與實際案發時間九十二年九月十五日完全不符，且舉發違規事
    實記載為禁止臨時停車處所停車亦與紅單登載於交岔路口十公尺內停車不符；又
    舉發違反法條第五十六條第一項亦與紅單登載違反第五十五條第二項不符等語。
    經查：
（一）按道路交通管理處罰條例第三條第九款、第十款之規定，臨時停車係指車輛因
      上、下人、客，裝卸物品，其引擎未熄火，停止時間未滿三分鐘，保持立即行
      駛之狀態，停車係指車輛停放於道路兩側或停車場所，而不立即行駛者。本件
      受處分人確有在交岔路口十公尺內停車之行為，業據受處分人於本院審理中坦
      承不諱（參見九十三年一月十六日本院訊問筆錄第二頁），且核卷附之臺北市
      政府警察局北投分局交通分隊交通事故談話紀錄表，受處分人亦自承警詢中亦
      自承將車輛停放於肇事地點達五分鐘之久，足認受處分人將前開車輛停放於該
      處之行為顯然係「停車」而非「臨時停車」，此亦有道路交通事故調查報告表
      、道路交通事故現場圖等件在卷足憑，故本院得有受處分人有於交岔路口十公
      尺內停車行為之心證，而非道路交通管理處罰條例第五十五條第二款所指之「
      在交岔路口十公尺內『臨時停車』。」，合先敘明。
（二）另按交岔路口十公尺內不得臨時停車；禁止臨時停車處所不得停車，道路交通
      安全規則第一百十一條第一項第二款、第一百十二條第一項第一款定有明文。
      基此，前開停車地點係屬交岔路口十公尺內，依前揭規定自屬禁止臨時停車處
      所，則受處分人於禁止臨時停車處所停車之違規行為，洵堪認定。又證人劉家
      榕於本院審理中到庭證稱其在九十二年八月十九日駕車倒車時撞到受處分人所
      有之該車，而該車於肇事當時確係停放於前揭地交岔路口十公尺內（參見九十
      三年一月十六日本院訊問筆錄第二頁及第三頁），且受處分人亦於申訴時亦陳
      稱其於九十二年九月十五日並無在違規地點附近，此有受處分人所書之交通違
      規案件陳述書附卷可參，堪認受處分人於本件之違規時間日期應係九十二年八
      月十九日無誤。雖通知單上所載違規日期為九十二年九月十六日，但原舉發單
      位已依受處分人之上開陳述書更正違規時間為為九十二年八月十九日並函附受
      處分人（參見卷附九十二年十月三十日北市警投分交字第○九二六三○六四九
      ○○號函），則異議狀認臺北市交通事件裁決所裁決書之違規時間登載為九十
      二年八月十九日與實際案發時間九十二年九月十五日完全不符等情，應係受處
      分人有所誤認，尚難解免其於禁止臨時停車處所停車之違規事實。
四、綜上，受處分人於禁止臨時停車處所停車之違規事實應堪認定。原處分機關按道
    路交通管理處罰條例第五十六條第一項第一款規定處罰受處分人新臺幣九百元罰
    鍰並無錯誤，惟舉發法條所據之違規事實記載「於交岔路口十公尺停車」，則稍
    嫌簡略，易造成誤解，本院補充原處分機關據以舉發違規事實係受處分人停車於
    交叉路口十公尺內屬禁止臨時停車處所。原處分機關爰依道路交通管理處罰條例
    第五十六條第一項第一款及違反道路交通管理事件統一裁罰基準表之規定裁處受
    處分人罰鍰新臺幣九百元，核無違誤，本件受處分人之異議為無理由，自應將其
    異議駁回。
據上論斷，應依道路交通案件處理辦法第十九條，裁定如主文。
中　　　華　　　民　　　國　　九十三　　年　　　一　　　月　　 三十 　　日
                                      臺灣臺北地方法院交通法庭
                                          法  官  胡宗淦
右正本證明與原本無異。
如不服本裁定，應於送達後五日內，向本院提出抗告狀。
                                      　　書記官　張耀鴻
中　　　華　　　民　　　國　　九十三　　年　　　二　　　月　　  三  　　日
